【裁判字號】    89,易,1095
【裁判日期】    900823
【裁判案由】    毒品危害防制條例
【裁判全文】
台灣彰化地方法院刑事判決                        八十九年度易字第一九五號
    公  訴  人  臺灣彰化地方法院檢察署檢察官
    被      告  甲○
右列被告因違反毒品危害防制條例案件，茲經檢察官提起公訴（八十九年度毒偵字第
二九四０號）及移送併案審理（九十年度毒偵字第一五三六號），本院判決如左：
    主  文
甲○連續施用第二級毒品，累犯，處有期徒刑陸月，如易科罰金，以佰元折算壹日
。
扣案之毒品安非他命玖包（毛重參拾參公克）沒收銷燬之。
    事  實
一、甲○曾於民國（下同）八十八年六月二十三日，因毒品危害防制條例案件，經本
    院判處有期徒刑四月，同年七月二十五日確定，於八十九年四月十九日，因易科
    罰金而執行完畢。前因施用毒品案件，經本院以八十七年度毒聲字第一七八一號
    裁定送觀察、勒戒後，認無繼續施用毒品之傾向，由台灣彰化地方法院檢察署檢
    察官於八十七年十一月十六日，以八十七年度偵字第九八０七號不起訴處分確定
    。復於五年內再犯施用毒品案件，經台灣彰化地方法院檢察署聲請本院以八十八
    年度毒聲字第一三四九號裁定送觀察、勒戒後，認有繼續施用毒品之傾向，再聲
    請本院以八十八年度毒聲字第一六七０號裁定令入戒治處所施以強制戒治（施用
    毒品部分，業經本院於八十八年六月二十三日，以八十八年斗簡字第二五一號判
    處有期徒刑四月，於同年七月二十五日確定），後經本院以八十八年度毒聲字第
    四一六三號裁定停止戒治，所餘戒治期間自八十八年十月十四日起交付保護管束
    ，而於八十九年四月二十日交付保護管束期滿。詎甲○仍不知悔改，復基於概括
    犯意，自八十九年五月九日起至九十年四月六日止，連續在彰化縣田中鎮○○里
    ○○路二七一巷蕃茄園內等地，以將第二級毒品安非他命置於玻璃球管內，再以
    火加熱燒烤後產生煙霧而吸食之方式，非法施用第二級毒品安非他命多次。迨於
    八十九年五月十日下午五時十分許，在其彰化縣北斗鎮○○里○○路○段一三三
    巷八十八號之住處，為警查獲，經採尿送驗呈甲基安非他命陽性反應，而查悉上
    情；復於九十年四月七日上午十時三十分許，在彰化縣田中鎮○○里○○路二七
    一巷路段處，再度為警次查獲，並扣得其所有之毒品安非他命九包（毛重三十三
    公克）。嗣經本院以八十九年度毒聲字第三五九八號裁定令入戒治所施以強制戒
    治一年。
二、案經彰化縣警察局田中分局報請台灣彰化地方法院檢察署檢察官偵查起訴暨彰化
    縣警察局北田中局報請台灣彰化地方法院檢察檢察官移由本院併案審理。
    理  由
一、右揭事實，業據被告甲○於本院審理時供承不諱，且被告先後二次為警查獲時所
    採之尿水經送驗結果，亦均發現確呈甲基安非他命之陽性反應，此有彰化縣衛生
    局所出具之煙毒尿液檢驗成績書二紙附卷可稽，復有如主文第二項之物扣案可資
    佐證，其自白核與事實相符。又被告前曾因施用毒品案件，經本院以八十七年度
    毒聲字第一七八一號裁定送觀察、勒戒後，認無繼續施用毒品之傾向，由台灣彰
    化地方法院檢察署檢察官於八十七年十一月十六日，以八十七年度偵字第九八０
    七號不起訴處分確定。復於五年內再犯施用毒品案件，經台灣彰化地方法院檢察
    署聲請本院以八十八年度毒聲字第一三四九號裁定送觀察、勒戒後，認有繼續施
    用毒品之傾向，再聲請本院以八十八年度毒聲字第一六七０號裁定令入戒治處所
    施以強制戒治（施用毒品部分，業經本院於八十八年六月二十三日，以八十八年
    斗簡字第二五一號判處有期徒刑四月，於同年七月二十五日確定），後經本院以
    八十八年度毒聲字第四一六三號裁定停止戒治，所餘戒治期間自八十八年十月十
    四日起交付保護管束，而於八十九年四月二十日交付保護管束期滿，此有該不起
    訴處分書、判決書正本及台灣高等法院被告全國前案紀錄表各一份附卷可參。本
    件被告於上開停止戒治付保護管束期滿後再施用毒品，係屬三犯，被告犯罪事證
    明確，其前開犯行洵堪認定，應依法論科。
二、核被告所為，係犯毒品危害防制條例第十條第二項之罪。其於施用毒品前後持有
    甲基安非他命之低度行為，應為施用之高度行為所吸收，不另論罪。被告先後多
    次施用安非他命之犯行，時間緊接，所犯構成要件相同之罪名，顯係基於概括犯
    意反覆為之，為連續犯，依法應論以一罪，並加重其刑。又被告前曾犯麻醉藥品
    管理條例罪，經本院判處有期徒刑四月確定，於八十九年四月十九日，因易科罰
    金而執行完畢，有臺灣彰化地方法院檢察署刑案資料查註紀錄表及台灣高等法院
    被告全國前案紀錄表各乙份附卷可稽，五年內再犯有期徒刑以上之本罪，為累犯
    ，應遞加重其刑。另被告於八十九年五月十一日起至九十年四月六日止之非法施
    用安非他命之犯行，雖未據起訴，惟因與已起訴且認應構成犯罪之事實間，有裁
    判上一罪之連續犯關係，依審判不可分原則，本院自應併案審理。爰審酌被告品
    行、智識程度、犯罪之動機，所生危害及犯罪後態度等一切情狀，量處如主文所
    示之刑，並諭知易科罰金之折算標準，以示儆懲。扣案之安非他命九包（毛重三
    十三公克）為毒品，應沒收銷燬之。
據上論斷，應依刑事訴訟法第二百九十九條第一項前段，毒品危害防制條例第十條第
二項、第十八條第一項前段，刑法第十一條前段、第五十六條、第四十七條、第四十
一條第一項，罰金罰鍰提高標準條例第二條，判決如主文。
本案經檢察官林黛俐到庭執行職務。
中    華    民    國      九   十     年      八       月     二十三    日
                                 臺灣彰化地方法院刑事第二庭
                                     法      官  康  弼  周
右正本證明與原本無異。
如不服本判決應於判決送達後十日內向本院提出上訴狀(須附繕本)。
                                     法院書記官  莊  金  屏
中    華    民    國      九  十     年      八       月      三十     日
毒品危害防制條例第十條：
施用第一級毒品者，處六月以上五年以下有期徒刑。
施用第二級毒品者，處三年以下有期徒刑。


司法院資訊處製作；財團法人民間司法改革基金會備份。
